臺灣基隆地方法院刑事判決　　　　　　　 94年度訴字第156號
公　訴　人　　臺灣基隆地方法院檢察署檢察官
被　　　告　　甲○○　　男　2.
上列被告因毒品危害防制條例案件，經檢察官提起公訴（九十四
年度毒偵字第五一二號），本院判決如下：
    主  文
甲○○連續施用第一級毒品，累犯，處有期徒刑柒月；扣案注射
針筒壹支沒收。又連續施用第二級毒品，累犯，處有期徒刑月
。應執行有期徒刑玖月；扣案注射針筒壹支沒收。
    事    實
一、甲○○前有多次施用毒品犯行，其中二次經裁定送強制戒治
    ，第二次之強制戒治於民國九十一年一月廿八日停止戒治出
    所，至同年五月廿一日保護管束執行完畢，其中一次施用一
    級毒品案件，則經台灣高等法院以九十二年度上訴字第五五
    五號判處有期徒刑八月確定，並於九十三年二月廿八日縮刑
    期滿執行完畢，詎仍不知戒絕，於前開強制戒治執行完畢釋
    放後五年內，復分別基於概括之犯意，自九十三年三月三日
    起，至九十四年一月卅一日止，或在其基隆市○○區○○街
    六０巷廿五之一號住處，及基隆市友人住處等地，以針筒注
    射方式，不定期施用第一級毒品海洛因多次，另於九十四年
    一月初某日及同年月卅一日，在其前開住處，另以鋁箔紙燒
    烤方式，施用第二級毒品安非他命二次。嗣經警於九十四年
    一月卅一日下午八時廿分許，在基隆市○○○路九四巷六號
    前其友人王國富載同女友陳惠珠駕駛之ＬＷ－二九二八號自
    小客車上，與王國富一起施用共同集資購買之第一級毒品海
    洛因，當場經警目睹查獲，並扣得渠二人所共有之第一級毒
    品海洛因一包（驗餘淨重０．０四公克）及甲○○所有注射
    所用之針筒一支。
二、案經基隆市警察局第四分局報請臺灣基隆地方法院檢察署檢
    察官偵查起訴。
　　理　　由
一、本件被告甲○○所犯非死刑、無期徒刑、最輕本刑為三年以
    上有期徒刑之罪，亦非高等法院管轄第一審案件，其於準備
    程序進行中，就被訴事實為有罪之陳述，經法官告知其簡式
    審判程序之旨，並聽取公訴人及被告之意見後，依刑事訴訟
    法第二百七十三條之一第一項之規定，經合議庭裁定由受命
    法官獨任進行簡式審判程序，合先敘明。
二、前揭事實業據被告於警訊及偵、審中供承不諱，核與同為查
    獲之友人王國富、陳惠珠供証集資購毒一同施用情節相符，
    且其經警查獲採尿送台灣尖端先進生技醫藥股份有限公司檢
    驗結果，尿液呈嗎啡及甲基安非他命陽性反應，此有該公司
    濫用藥物檢驗報告一件在卷可稽，此外，復有經法務部調查
    局鑑驗確含海洛因成分之第一級毒品海洛因一包（驗餘淨重
　　０．０四公克）及被告所有供注射毒品所用之針筒一支，扣
　  案足資佐証。是本案被告分別施用第一、二級毒品之事証明
    確，犯行洵堪認定。
三、核被告所為，係犯毒品危害防制條例第十條第一項之施用第
    一級毒品罪及第十條第二項之施用第二級毒品罪。被告施用
    第一級毒品海洛因、第二級毒品安非他命，其先後持有第一
    級毒品海洛因、第二級毒品安非他命之低度行為，應為施用
    毒品之高度行為所吸收，不另論罪。又被告先後多次施用第
　　一級毒品海洛因及第二級毒品安非他命之犯行，分別係時間
　  緊接，犯罪構成要件相同，顯分別基於概括犯意反覆為之，
    均應依連續犯之規定論以一罪，並均加重其刑。又所犯上開
　　二罪，犯意各別，犯罪方法不同，罪名互異，應予分論併罰
　  。至公訴人就被告施用第二級毒品安非他命部分，雖僅起訴
    採尿前九十六小時內之一次，而未及被告自承於九十四年一
    月初某日之另次施用非行，然如前述，其與已起訴部分為連
    續犯之裁判上一罪關係，亦為原起訴效力所及，本院因得併
    予審判，附此敘明。另被告前因反違反毒品危害防制條例案
    件，經台灣高等法院以九十二年度上訴字第五五五號判處有
    期徒刑八月確定，並於九十三年二月廿八日縮刑期滿執行完
    畢，其於五年內再犯有期徒刑以上之本二罪，均屬累犯，併
    均應依法遞予加重其刑。爰審酌被告犯罪之動機、曾經觀察
    、勒戒及強制戒治仍不知戒絕，再次施用毒品，及其不定期
    之施用頻率，惟所犯之施用毒品犯行乃戕害自己身心健康，
    並未危及他人，犯後並坦承犯行、已表悔悟等一切情狀，乃
    分別從輕量處如主文之刑，併定其應執行刑，以示懲儆。
四、至扣案第一級毒品海洛因一包（驗餘淨重０．０四公克），
    經查獲員警以檢驗試包試劑初步檢驗，及送法務部調查局鑑
    驗結果，確呈嗎啡反應含有海洛因成分，此有毒品初步鑑驗
    報告單及該局鑑驗報告各一件在卷可憑，係屬違禁物，並為
    被告與友人合資購買共有，原應依法宣告沒收銷燬，然該扣
    案毒品業於共有人王國富之另案經台灣高等法院於九十四年
    三月十三日以九十四年度上訴字第四九九號判決宣告沒收銷
    燬，乃本案不重覆諭知，附此敘明。另注射針筒一支，則係
    供犯罪所用之物，且為被告所有，業據其供明在卷，仍應依
    法宣告沒收之。
五、據上論斷，應依刑事訴訟法第第二百九十九條第一項前段，
　　毒品危害防制條例第十條第一項、第二項，刑法第十一條前
　  段、第五十六條、第四十七條、第五十一條第五款、第三十
    八條第一項第二款，判決如主文。
本案經檢察官王亞樵到庭執行職務。
中　　華　　民　　國　　94　　年　　4 　　月　　11　　日
                  刑事第四庭法  官  陳玉雲
以上正本證明與原本無異。
對於本件判決如有不服，應於收受送達後10日內，向本院提出上
訴書狀，上訴於臺灣高等法院，並按他造當事人之人數附具繕本
。
中　　華　　民　　國　　94　　年　　4　　 月　　12　　日
                            書記官  王毓嫻
附錄論罪法條
毒品危害防制條例第10條：
施用第 1 級毒品者，處六月以上五年以下有期徒刑。
施用第 2 級毒品者，處三年以下有期徒刑。
